臺灣臺中地方法院刑事判決　　　　　　　96年度訴字第1519號
公　訴　人　臺灣臺中地方法院檢察署檢察官
被　　　告　甲○○
上列被告因違反毒品危害防制條例案件，經檢察官提起公訴（96
年度毒偵字第1924號）及移送併辦（96年度毒偵字第2648號），
被告於準備程序中就被訴事實為有罪之陳述，經本院合議庭評議
後裁定由受命法官獨任改行簡式審判程序審理，判決如下：
    主    文
甲○○施用第一級毒品，累犯，處有期徒刑壹年貳月，扣案之海
洛因貳包（含袋重分別為零點肆肆公克、零點貳陸公克）均沒收
銷燬之。
    犯罪事實
一、甲○○曾因施用毒品案件，經依本院裁定送勒戒處所進行觀
    察、勒戒，於民國87年5月23日進入臺灣臺中看守所附設勒
    戒處所接受觀察勒戒處分後，於87年6月8日釋放出所，認無
    繼續施用毒品傾向，於87年6月8日釋放出所，由臺灣臺中地
    方法院檢察署檢察官於87年6月13日以87年度偵字第10615號
    為不起訴處分確定；又因施用毒品案件，經本院以87年聲字
    第2702號裁定送勒戒處所進行觀察、勒戒，於87年7月29日
    進入臺灣臺中看守所附設勒戒處所接受觀察勒戒處分後，認
    有繼續施用毒品傾向，經依本院裁定令入戒治處所施以強制
    戒治，於87年8月14日進入臺灣臺中戒治所接受強制戒治處
    分，嗣因執行成效良好，經依本院裁定停止戒治，所餘戒治
    期間並付保護管束，於87年12月18日因停止戒治釋放出所，
    復因施用毒品案件，經本院以88年度毒聲字第1262號裁定撤
    銷停止戒治，於88年2月24日再度進入臺灣臺中戒治所繼續
    接受強制戒治處分，於88年10月20日強制戒治執行期滿釋放
    ；再因施用毒品案件，經本院90年度毒聲字第3594號裁定令
    入強制戒治處所施以強制戒治處分，於90年10月9日進入臺
    灣臺中戒治所接受強制戒治處分，於91年10月9日強制戒治
    執行期滿釋放。
二、甲○○前因施用毒品罪，經本院於94年10月31日以94年度訴
    字第3259號判處有期徒刑一年三月確定，於94年12月13日入
    監執行，甫於96年2月24日縮短刑期執行完畢。
三、甲○○仍不知悔改及徹底戒絕，於前開強制戒治執行完畢釋
    放後五年內因施用毒品案件遭判刑後，竟仍基於施用第一級
    毒品海洛因之犯意，先後於96年4月5日18、19時許及96年5
    月18日10時許，在臺中市○區○○路1段241巷6號其住處，
    以將少許海洛因稀釋後，注入針筒內，以針筒注射之方式，
    非法施用第一級毒品海洛因二次。嗣先於96年4月6日20時35
    分許，在臺中市○區○○路與進化北路口，為警查獲，並扣
    得其所有之海洛因一包（含袋重0.44公克）；甲○○經本院
    諭知交保後，復於96年5月18日10時許，在臺中市○區○○
    路234號前，為警查獲，並扣得其所有之海洛因一包（含袋
    重0.26公克）。
四、案經臺中市警察局第五分局報告臺灣臺中地方法院檢察署檢
    察官偵查起訴暨移送併辦。
    理    由
一、訊據被告甲○○對於上揭時地先後施用第一級毒品海洛因二
    次之情，業於本院中坦認屬實，且被告為警查獲時所採集之
    尿液，經送驗結果，亦均呈現嗎啡陽性反應，此有臺中市警
    察局第五分局委託尿液檢驗代號與真實姓名對照表一份、中
    山醫學大學附設醫院檢驗科藥物檢測中心驗尿報告一份、臺
    中市警察局第一分局委託驗尿代號與真實姓名對照表一份、
    在卷可稽，並有現場查獲照片六張、查獲現場位置圖一份附
    卷可佐，復有扣案之海洛因二包為證，而扣案之海洛因二包
    ，經臺中市第五分局北屯派出所、臺中市警察局第一分局民
    權派出所分別以簡易試劑測試結果，確實均呈現嗎啡反應，
    此有檢驗照片三張在卷可稽，被告自白供述與現有事證相符
    ，應堪置信。本件事證已臻明確，被告犯行，洵堪認定。
二、按海洛因係屬毒品危害防制條例所定之第一級毒品，不得非
    法施用。被告前開施用毒品海洛因之犯行，係犯毒品危害防
    制條例第十條第一項之施用第一級毒品罪。被告為供施用而
    持有第一級毒品海洛因之低度行為，應為施用第一級毒品之
    高度行為所吸收，不另論處。又被告於前開時間內先後二次
    施用第一級毒品之犯行，應視為法律構成要件行為之單數，
    論以集合犯之包括一罪，僅受一次之法律評價。至於，臺灣
    臺中地方法院檢察署檢察官96年度毒偵字第2648號就就被告
    於96年5月18日施用第一級毒品海洛因之犯行而予移送併辦
    部分，與本案起訴之施用第一級毒品係屬包括上一罪之集合
    犯，應為起訴效力所及，本院自得併予審理。查：被告前因
    施用毒品罪，經本院於94年10月31日以94年度訴字第3259號
    判處有期徒刑一年三月確定，於94年12月13日入監執行，甫
    於96年2月24日縮短刑期執行完畢等情，此有臺灣高等法院
    被告前案紀錄表一份在卷可稽，被告前受徒刑之執行完畢後
    ，五年以內故意再犯有期徒刑以上之罪，構成累犯，應依刑
    法第四十七條第一項之規定，加重其刑。爰審酌被告前因施
    用毒品之犯行，經歷觀察勒戒、強制戒治之機會，並經判處
    有期徒刑入監服刑，仍無法徹底戒除施用毒品之惡習，猶故
    態復萌，再次施用毒品，無視於毒品對於自身健康之嚴重傷
    害及國家對於杜絕毒品犯罪之禁令，惟因施用毒品本身係屬
    自戕行為，對於社會所產生之潛在危害性尚屬輕微，且被告
    犯罪後業經坦承犯行，尚知悔悟，犯後態度良好，本院考量
    被告施用毒品之次數雖僅有二次，但第二次施用毒品之犯罪
    時間，係在本院諭知被告交保後未幾即再度施用，可見被告
    本身對於毒品之依賴程度不淺，本身自制力不足，希望能夠
    藉由較長期之自由度以協助被告徹底戒絕毒品，參酌被告前
    已因施用毒品罪經判處有期徒刑一年三月之刑度及公訴人具
    體求處有期徒刑一年五月以上之刑度等一切情狀，量處如主
    文所示之刑，以示懲儆。
四、扣案海洛因二包（含袋重分別為0.44公克、0.26公克），係
    屬毒品危害防制條例第二條第二項第一款之第一級毒品，不
    問屬於被告與否，爰依毒品危害防制條例第十八條第一項前
    段之規定，併予諭知沒收銷燬之。
據上論斷，應依刑事訴訟法第二百七十三條之一第一項、第二百
九十九條第一項前段，毒品危害防制條例第十條第一項、第十八
條第一項前段，刑法第十一條、第四十七條第一項，判決如主文
。
中　　華　　民　　國　　96　　年　　6 　　月　　5 　　日
                  刑事第五庭    法  官  巫淑芳
上正本證明與原本無異。
如不服本判決，應於送達後十日內向本院提出上訴狀（須附繕本
），上訴於臺灣高等法院臺中分院。
                                書記官  王麗麗
中　　華　　民　　國　　96　　年　　6 　　月　　5 　　日
附錄論罪科刑法條：
毒品危害防制條例第10條：
施用第一級毒品者，處六月以上五年以下有期徒刑。
施用第二級毒品者，處三年以下有期徒刑。
